【裁判字號】    90,上更(二),213
【裁判日期】    900830
【裁判案由】    毒品危害防制條例
【裁判全文】
臺灣高等法院臺中分院刑事判決          民國九十年度上更(二)字第二一三號
    上  訴  人
    即  被  告  甲○○
                        在押
    指定辯護人  本院公設辯護人  乙○○
右上訴人因違反毒品危害防制條例案件，不服台灣苗栗地方法院中華民國八十七年九
月三十日第一審判決（民國八十七年度訴字第三○八號，起訴案號：台灣苗栗地方法
院檢察署民國八十七年度偵字第二一二八號），提起上訴，及檢察官移送併辦（案號
：台灣台中地方法院檢察署八十七年度偵字第二一○七六號、八十八年度偵字第二六
六六○號），本院判決後，經最高法院第二次發回更審，本院判決如左：
      主  文
原判決撤銷。
甲○○連續販賣第二級毒品，處有期徒刑捌年，併科罰金新台幣伍拾萬元，罰金如易
服勞役，以罰金總額與陸個月之日數比例折算。
安非他命壹包（原檢體重量含包裝零點捌玖貳公克，驗餘檢體重量含包裝零點捌捌肆
公克），沒收銷燬之。販賣第二級毒品所得財物新台幣肆萬柒仟元沒收，如全部或一
部不能沒收時，以其財產抵償之。
      事  實
一、甲○○曾因違反麻醉藥品管理條例案件，經台灣高等法院判處有期徒刑二年八月
    、六月，定應執行有期徒刑三年；又因竊盜案件，經台灣台中地方法院判處有期
    徒刑四月；又因違反麻醉藥品管理條例案件，經台灣新竹地方法院判處有期徒刑
    七月，合併執行中，於民國（下同）八十六年七月二十三日假釋（刑滿日期應為
    八十八年十二月四日，不構成累犯），在假釋期間，猶不知悛悔，復意圖營利，
    基於販賣第二級毒品安非他命之概括犯意，先於不詳時、地及價格販入安非他命
    ，而自八十七年一月間某日起，至同年五月十三日十六時許止，先後在台中縣大
    甲鎮○○道路建利加油站附近或苗栗縣通霄鎮、苑裡鎮（詳細地點不明）等處，
    各以每小包安非他命新台幣（下同）二千元之代價，售予張啟川（涉犯麻醉藥品
    管理條例罪部分另案審理中）吸用，其間共計販售二十次（雖是二十餘次，但確
    實次數究若干不詳，以有利被告之最少次數計之），共計得款為四萬元。甲○○
    復於同年五月中旬某日二十時許、及同年九月二十四日二十時許，在台中縣大甲
    鎮○○路青少年遊藝場內，以每小包安非他命一千元之代價，先後將安非他命售
    予陳錦龍吸用各一次，共得款二千元。甲○○又自同年九月初起，由鄭嘉雄打甲
    ○○之0000000000號行動電話，由甲○○指定地點，在台中縣大甲鎮
    ○○路附近，以不詳價格、數量，將安非他命出售予鄭嘉雄有五次（約五、六次
    亦以同上計法），最後一次於同年十一月二十五日上午二時許，在苗栗縣苑裡鎮
    ○○路火車站前，以五千元之代價，售予鄭嘉雄安非他命三‧一公克。迨同年五
    月十三日十六時許，張啟川甫於同日十六時許，在台中縣大甲鎮○○道建利加油
    站附近，向甲○○購得之安非他命攜回住處之際，為警執行搜索時，當場查悉其
    持有購得之安非他命，循線聯絡甲○○前往台中縣大甲鎮鐵占山劍井旁交易安非
    他命時當場為警查獲，致未得逞並起獲甲○○藏置該處之安非他命一包（原檢體
    重含包裝○‧八九二公克，驗餘檢體重量含包裝○‧八八四公克）。又於同年九
    月二十六日二十時許，陳錦龍在台中縣外埔鄉○○村○○路二八五巷二號二樓房
    間內，為警查獲施用安非他命，並扣得陳錦龍所有之安非他命一小包（毛重○‧
    四公克）及吸食器等，而供出上情。又於同年十一月二十五日二十三時五十分許
    ，鄭嘉雄在台南縣仁德鄉○○村○○路○段嘉南藥理學院後門前行竊時，為警在
    其所駕駛之ＪＪ－○五七九號自用小客車上，查獲鄭嘉雄所有之安非他命三包（
    分別為○‧四公克、○‧四公克、二‧三公克，共計三‧一公克），而供出上情
    。
二、案經苗栗縣警察局通霄分局移送台灣苗栗地方法院檢察署檢察官偵查起訴，及台
    中縣警察局大甲分局移送台灣台中地方法院檢察署、台南縣警察局歸仁分局移送
    台灣台南地方法院檢察署報請台灣高等法院檢察署核轉台灣台中地方法院檢察署
    移送本院併案審理。
      理  由
一、訊據上訴人即被告甲○○（以下稱被告）矢口否認有販賣安非他命之犯行，辯稱
    ：伊僅於張啟川需要安非他命時替他調貨，安非他命均是綽號「小陳」之男子所
    有；陳錦龍部分，伊很納悶，伊根本不知道；鄭嘉雄部分，伊與鄭嘉雄是舊識，
    伊好意勸他（指鄭嘉雄）不要吸，他是挾怨報復，伊並未販賣安非他命云云。第
    查被告於上開時、地非法販賣安非他命予張啟川等情，業據證人張啟川迭於警訊
    及偵訊中陳述甚詳（見二一二八號偵查卷第七、八、三四、三五頁），並據供述
    循線為警查獲如何聯絡被告甲○○交易安非他命，協同警員當場緝獲被告之事實
    ，亦據證人張啟川在偵訊中供述明確（見二一二八號偵查卷第三四、三五頁）並
    經查獲之偵查員丁○○到庭結證屬實（見本審卷第五十八、五十九頁）而證人陳
    錦龍於警訊及偵查中，亦供承安非他命係向甲○○所購買者（見二一○七六號偵
    查卷第十四、二六頁）；另據證人鄭嘉雄於警訊時供述，被查獲之安非他命係於
    八十七年十一月二十五日凌晨二時許，向甲○○購買者，並向甲○○購買安非他
    命五、六次左右等語（見歸仁分局卷鄭嘉雄八十七年十一月二十六日警訊筆錄）
    。此外復有警方當場起出之安非他命一包扣案足稽，該白色結晶經本院前審送請
    行政院衛生署藥物食品檢驗局檢驗結果，原檢體重量含包裝○‧八九二公克，驗
    餘檢體重量含包裝○‧八八四公克，檢出甲基安非他命成分，有該局八十八年六
    月十六日藥檢壹字第八八○八九三○號檢驗成績書附卷足憑（見本院前審卷第四
    八頁）。且依本案之情節而言，供出被告販賣安非他命者，分別為張啟川、陳錦
    龍、鄭嘉雄三人，渠等係於不同之時間、地點，分別為不同之警察機關查獲，且
    所供販賣安非他命之時間，為八十七年五月至九月間，地點皆係在苗栗縣通霄鎮
    、苑裡鎮及台中縣大甲鎮一帶，有相當之地緣關係。尤其鄭嘉雄係在台南縣仁德
    鄉○○村○○路○段嘉南藥理學院後門前行竊時，為警在其所駕駛之ＪＪ－○五
    七九號自用小客車上，查獲安非他命三包，始供出安非他命係向被告所購買者，
    若非確有其事，鄭嘉雄實不可能臨時編造杜撰該事實。且被告自承其行動電話號
    碼為：0000000000號，可見鄭嘉雄於警訊時所供：每次都是我打他的
    行動電話（0000000000）訂貨，再由甲○○指定地點交易，時間我已
    不詳，地點都是在中山路附近等情（見鄭嘉雄八十七年十一月二十六日警訊筆錄
    ），符合經驗法則。是證人張啟川、陳錦龍、鄭嘉雄等之證述，均堪採信。至於
    陳錦龍、鄭嘉雄於本院前審訊問時，否認向被告購買安非他命，與其等於警訊時
    所供矛盾，衡諸常情顯係事後迴護之詞，尚難採信。而張啟川既於偵查中供述明
    確，被告再以請求傳訊到場，以與被告對質云云，本院認無此必要，併此敘明。
    至於被告雖否認有販賣之行為，辯稱係向綽號「小陳」調貨者，而本院前審依其
    提供之「小陳」呼叫器號碼0000000000號，查得申請人為王德霖，惟
    王德霖於本院前審訊問時，供稱該呼叫器係提供予不詳姓名、地址之朋友「小陳
    」在使用云云，而被告亦表示王德霖並非「小陳」，直至本審審理時，卻均亦未
    能供出「小陳」之真實姓名、年籍、特徵、住所等，以供本院調查，則究竟有無
    「小陳」其人，已足懷疑。經查，警方對安非他命查察甚嚴，一般人均係以極秘
    密之方式聯絡交易，且價格昂貴，來源不易，被告若無豐厚之利潤可圖，豈有甘
    冒犯重罪之危險，輕易多次為人調貨之理。且被告販賣安非他命之次數甚多，又
    分別多次售予不同之對象，自與僅僅查獲單一之對象者，不可同日而語。依其行
    為之外觀而言，實已具有價金、安非他命互相交付之客觀事實，且依證人等證述
    之情節，均係向被告所購買，而非請被調貨者，顯見證人等均係以向被告購買之
    意思而為，被告亦非替人調貨者，否則證人等應會供明係請被告調貨之情形才是
    。參以被告各次警訊筆錄，均記載其否認販賣安非他命之事，足認警訊筆錄均係
    依各受訊人之陳述而記載，並無違背受訊人之意思或誇大不實之情形，各證人於
    警訊所為被告販賣安非他命之陳述，足堪採信。再由被告於八十七年五月十三日
    被警查獲後，迄未供出上源，嗣後仍連續販賣安非他命予他人等情形以觀，可見
    被告係企圖保護其安非他命來源，避免為警方查獲，以便將來順利取得貨源繼續
    販賣，故始有隱瞞之情事，至為明顯。被告所辯，無非事後卸責之詞，不足採信
    ，本件事證明確，其犯行堪予認定。
二、核被告所為係犯毒品危害防制條例第四條第二項之販賣第二級毒品罪及同條第五
    項之未遂罪（即在大甲鎮鐵占山劍井旁被查獲之一次），被告多次非法販賣第二
    級毒品既遂或未遂犯行，所犯又係構成要件相同之罪，顯係基於概括犯意為之，
    應依連續犯之規定，以既遂犯一罪論。又被告連續犯行之終了時間，係在毒品危
    害防制條例修正公布之後，應全部適用毒品危害防制條例第四條第二項之規定處
    斷，並變更檢察官之起訴法條。檢察官移送併辦部分，因與已起訴部分，有連續
    犯裁判上一罪之關係，為起訴效力所及，本院自得一併審理，附予敘明。原審以
    被告犯罪事證明確，予以論罪科刑，固非無見，惟查原審未及就併案部分予以審
    理，及其中之二十次、五次部分事實認定為二十餘次、五、六次有欠明確，另一
    次在大甲鎮鐵占山劍井旁被查獲之一次為未遂犯意未以未遂犯論，復未及依修正
    後之毒品危害防制條例論科，尚有未洽。被告上訴否認犯罪，雖無理由，惟原判
    決既有上述可議之處，應由本院撤銷改判。爰審酌被告有右揭犯罪前科，有卷附
    被告全國前案紀錄表一件在卷可稽，其在假釋期間，猶不知悛悔，再度犯罪，於
    檢察官交保後，仍又連續販賣安非他命，前後販賣之次數高達二十餘次以上，情
    節不輕等，暨其犯罪之動機、目的、手段，犯罪所生之危害、犯罪後之態度等一
    切情狀，量處如主文第二項所示之刑，併科罰金部分並諭知罰金易服勞役之折算
    標準，以示懲儆。扣案之安非他命一包（原檢體重含包裝○‧八九二公克，驗餘
    檢體重量含包裝○‧八八四公克）屬毒品，應依毒品危害防制條例第十八條第一
    項前段規定宣告沒收銷燬。至於在陳錦龍、鄭嘉雄處所查扣之安非他命，因已分
    別為陳錦龍、鄭嘉雄所有，且未於本案扣案，爰不予宣告沒收銷燬之。又被告販
    賣第二級毒品所得財物，為四萬七千元，依同條例第十九條第一項宣告沒收，如
    全部或一部不能沒收時，以其財產抵償之。
三、據上論斷，應依刑事訴訟法第三百六十九條第一項前段、第三百六十四條、第二
    百九十九條第一項前段、第三百條，毒品危害防制條例第四條第二項、第十八條
    第一項前段、第十九條第一項，刑法第十一條前段、第五十六條、第四十二條第
    三項，罰金罰鍰提高標準條例第二條，判決如主文。
本案經檢察官丙○○到庭執行職務。
中      華      民      國     九十      年      八       月    三十    日
                                 臺灣高等法院臺中分院刑事第六庭
                                       審判長法  官  李  文  雄
                                             法  官  邱  顯  祥
                                             法  官  陳  嘉  雄
右正本證明與原本無異。
如不服本判決應於收受送達後十日內向本院提出上訴書狀，其未敘述上訴之理由者並
得於提起上訴後十日內向本院補提理由書（均須按他造當事人之人數附繕本）。
                                             書記官  王  麗  英
中      華      民      國     九十      年      八       月   三十一   日
                                                                        Ｆ


司法院資訊處製作；財團法人民間司法改革基金會備份。
